臺灣臺北地方法院民事判決  九十一年婚字第三四四號
    原      告  甲○○
    被      告  乙○○
右當事人間離婚等事件，本院判決如左：
    主      文
准原告與被告離婚。
訴訟費用由被告負擔。
    事      實
甲、原告方面：
  一、聲明：准原告與被告離婚。
  二、陳述：兩造結婚逾二十年，婚後育有子女二人（有關對於子女權利義務之行使
      或負擔、會面訪視及扶養費用部份已成立協議）兩造初婚尚稱美滿。然隨著小
      孩出生，互動關係不良，夫妻之情盪然無存，已無維持婚姻關係之主觀意願及
      客觀實益，為此依據民法第一千零五十二條第二項訴請准予兩造離婚。
  三、證據：提出戶籍謄本為證。
乙、被告方面：
  一、聲明：求為判決駁回原告之訴。
  二、陳述：兩造結婚逾二十年，婚後育有子女二人（有關對於子女權利義務之行使
      或負擔、會面訪視及扶養費用部份已成立協議）兩造初婚尚稱美滿。然隨著小
      孩出生，互動關係不良，夫妻之情盪然無存，已無維持婚姻關係之主觀意願及
      客觀實益，為此依據民法第一千零五十二條第二項訴請准予兩造離婚。
    理      由
甲、得心證之理由：
  一、原告主張兩造結婚逾二十年，婚後育有子女二人（有關對於子女權利義務之行
      使或負擔、會面訪視及扶養費用部份已成立協議）。兩造初婚尚稱美滿。然隨
      著小孩出生，互動關係不良，夫妻之情盪然無存，已無維持婚姻關係之主觀意
      願及客觀實益，有上開證據為證，並為被告所不爭執，原告之主張堪信為真。
  二、按婚姻係以夫妻共同生活為目的，夫妻雙方應以誠摯互信為基礎，相互扶持，
      共同建立和諧美滿之家庭，倘雙方因理念上之重大差異，事實上已經各自獨立
      生活多年，雙方誠摰互信之感情基礎，已經不復存在，依一般人之生活經驗，
      顯然難期修復，雙方共同生活的婚姻目的已經不能達成，而其事由之發生，依
      一般社會感情，尚難認為應完全歸責於夫妻之一方時，應可認係民法第一千零
      五十二條第二項所定難以維持婚姻之重大事由，以准許夫妻雙方為離婚之請求
      ，否則，勉強維持婚姻之形式，反而會對雙方各自追求幸福生活之機會造成不
      必要之限制。本件原告主張兩造分居多年，未有夫妻共同生活，平日亦無聯絡
      之事實，既經認定，而兩造復無民法第一千零五十二條第一項各款所定離婚事
      由，因兩造婚姻關係已出現破綻，又難認為應完全歸責於夫妻之一方，堪認兩
      造間存有重大事由，難以維持婚姻，依上開說明，原告依民法第一千零五十二
      條第二項訴請離婚，洵屬有據。
乙、結論：本件原告之訴為有理由，並依民事訴訟法第第七十八條，判決如主文。
中      華      民      國    九十一    年      五      月     十七     日
                                  家事法庭法      官  彭南元
右為正本係照原本作成
如對本判決上訴，須於判決送達後二十日之不變期間內，向本院提出上訴狀。
中      華      民      國    九十一    年      五      月      二十     日
                                          法院書記官  莊雪嬌
